JENNIFER VÉLEZ AMADO

CARRERA 5 ESTE # 18-50 INT. 6 APTO 404 MOSQUERA

3107521939 • jennivel980@hotmail.com •

Perfil Profesional

Arquitecta con experiencia laboral de 10 años, durante los cuales he podido adquirir y reforzar conocimientos y habilidades, que hacen de mí, una profesional integral en el ámbito de la construcción. Poseo conocimientos en programaciones de obra, presupuestos, licitaciones privadas, seguimiento y control de obras con énfasis en acabados, como residente de obra e interventoría. La mayoría de proyectos en los cuales he participado son de grandes áreas como la Cámara Colombiana de Infraestructura CCI, El Cubo de Colsubsidio, Ampliación Planta Pepsico Alimentos, C.C. Centro Mayor, Edificio Salitre Office, y proyectos de vivienda unifamiliar y multifamiliar en diferentes estratos.

Considero que soy una persona con liderazgo, buen trabajo en equipo, que busca retroalimentación para la mejora continua de mi trabajo y del personal a cargo.

Tengo conocimiento en los programas más utilizados del mercado, Autocad, Project, Sinco, Jd Edwards, Construplan y Construcontrol.

Experiencia

Arquitecta de Central de Planificación y Costos • Junio de 2013 - Actualmente Urbanizadora Marin Valencia – Jefe Inmediato Ing. Elkin Osorio – Ing. Adriana Miranda

Funciones

Asistir a los prelanzamientos de los proyectos nuevos, para conocer el producto que se va a ofrecer y los ritmos de venta esperados, para con base en esa información generar los formatos de planificación inicial del proyecto, en el cual, se estiman tiempos de ejecución de la obra, logística de accesos, posicionamiento de torre grúas, fechas de entregas de las torres y sus respectivas zonas comunes.

Realizar las programaciones de los proyectos nuevos, desglosando rendimientos por unidad de medida, asignación de recursos y en algunos casos presupuesto asignado a cada actividad.

Elaborar ajustes a programaciones ya en curso, por variaciones en tiempos de entrega, esto debido principalmente a ritmos de venta acelerados o lentos, dependiendo de la aceptación del producto en el mercado.

Participar activamente en los planes de gestión del departamento, en la búsqueda constante de mejora, es así como he podido participar en tres planes: Estandarización de Acabados por estrato, Elaboración de Guía para Licitaciones y Estandarización de Rendimientos de mano de obra por tipología.

Arquitecta de Licitaciones - Junio de 2012 – Junio 2013

Payanes Asociados – Jefe Inmediato Ing. Jorge Alberto Payan

Funciones

Seguimiento a clientes de la constructora en búsqueda de nuevas invitaciones.

Elaboración de prefactibilidades incluyendo los riesgos o ventajas de presentar una licitación.

Elaboración de licitaciones privadas lo cual incluía la preparación de toda la documentación, la solicitud de cotizaciones, elaboración de análisis de precios unitarios, discriminación de costos indirectos, programas generales y propuesta técnica.

Apoyo a las diferentes obras en ejecución, a partir del control de programación semanal, revisando causas de atrasos en la ruta crítica y presentando planes de acción.

Arquitecta Residente de Acabados - Febrero de 2012 – Junio 2012

Payanes Asociados – Edificio Salitre Office – Jefe Inmediato Ing. Bernardo Hernández

Proyecto Ubicado a un costado de la Embajada Americana, consta de seis pisos, tres sótanos, 90 oficinas y un total de 15.000 m2 construidos.

Funciones

Calculo de cantidades de obra de actividades de acabados, para elaboración de contratos.

Apoyo en la elaboración de pliegos de condiciones de las licitaciones a convocar.

Elaboración de cuadros comparativos para escoger contratistas y proveedores en comité de gerencia.

Seguimiento a los planos arquitectónicos controlando modificaciones vigentes para contratar y ejecutar en base a últimas actualizaciones.

Pedido de insumos de acuerdo al programa general de obra.

Seguimiento de contratos de acuerdo al programa de obra.

Seguimiento a la ejecución de obra desde la etapa de mampostería, pañetes, instalaciones hidrosanitarias, eléctricas, ventilación, ventaneria, pisos, enchapes, pinturas, cielorasos, carpintería madera, carpintería metálica, drywall ente otros.

Cortes de Obra de contratistas.

Control de calidad de morteros preparados en obra.

Comités de Obra con los contratistas para establecer compromisos semanales y revisar las causas de atrasos.

Arquitecta Residente de Acabados - Noviembre de 2011 – Febrero 2012

Amarilo S.A. – Hacienda Casa Blanca Portón I – Jefe Inmediato Ing. Omar Riaño

Proyecto de vivienda multifamiliar, apartamentos dúplex, estrato 4, 6 torres de 6 piso de altura, áreas promedio de 76m2.

Funciones

Pedido de insumos de acuerdo al programa general de obra.

Seguimiento a la ejecución de obra desde la etapa de mampostería, pañetes, instalaciones hidrosanitarias, eléctricas, ventilación, ventaneria, pisos, enchapes, pinturas, cielorasos, carpintería madera, carpintería metálica, drywall ente otros.

Cortes de Obra de contratistas.

Creación de otrosí para contratar o descontratar actividades de obra.

Arquitecta Residente de Obra • Agosto de 2011 – Noviembre 2012 Constructora Bolívar – C.R. Porvenir Reservado – Jefe inmediato Ing. Andrea Nivia

Proyecto de vivienda multifamiliar, apartamentos VIS, 25 torres de 6 piso de altura, áreas promedio de 48m2.

Funciones

Despiece de acero para pedidos a proveedor.

Pedido de insumos de acuerdo al programa general de obra.

Control de consumo de concretos y su trazabilidad.

Seguimiento a la ejecución de obra desde la etapa de movimiento de tierras, conformación terrazas, estructura en concreto, formaleta outinord, mampostería, instalaciones hidrosanitarias, y eléctricas.

Cortes de Obra de contratistas.

Arquitecta Residente de Obra - Agosto de 2009 – Agosto de 2011 Coninsa Ramon H.S.A.

Ago 2009 – May 2010 - Cámara Colombiana de Infraestructura CCI – Jefe Inmediato Arq. Carlos Arellano – Area Construida 35.000m2, 10 pisos-3 sótanos.

May 2010 – Oct 2010 – El Cubo Colsubsidio – Jefe Inmediato Ing. Eugenio Diaz – Área Construida 32.000m2

Oct 2010 – May 2011 – Ampliación Planta Pepsico – Jefe Inmediato Ing. Javier Barrera

May 2011 – Ago 2011 – Homecenter Cedritos – Jefe Inmediato Ing. Claudia Ramirez

Funciones

En todos los proyectos me desempeñe como residente de acabados, con el seguimiento y control de calidad, cortes de obra, pedidos de insumos, last planner semanal, comités de obra con contratistas, manejo de personal de obra, contratistas y proveedores.

En el proyecto de planta de Alimentos Pepsico me desempeñe como residente de programación.

Residente Interventor de Obra • Enero de 2009 – Agosto de 2009

Construcciones Planificadas – C.C. Centro Mayor – Jefe Inmediato Arq. Miguel Ángel Rubio

Área construida 300.000m2 distribuidos en 3 niveles comerciales, un sótano y edificio de parqueaderos.

Funciones

Interventoría administrativa y técnica al constructor Arquitectura & Concreto, desde la etapa de mampostería hasta la entrega de los locales.

Participar en comités de gerencia con el diseñador, el gerente comercial, el constructor e interventoría, para revisar la ejecución de la obra dentro de los tiempos y los parámetros de calidad exigidos.

Revisión de cortes de obra, pedidos de insumos, contratos, otrosí, y todo lo que generara impacto en el presupuesto.

Residente de Acabados - Noviembre de 2006 – Julio de 2008

Marval S.A. – Parques de Provenza I y II – Jefe Inmediato Ing. Jorge Torres – Ing. Ricardo Vizcaino – Ing. Sergio Soto

Proyecto Vivienda Multifamiliar, estrato 4, área promedio de 97m2, 14 torres de 12 pisos y sótano.

Funciones

Seguimiento y control de calidad desde la etapa de mampostería hasta la terminación de los apartamentos fulla acabados, cortes de obra, adicionales a contratos, alistamiento de apartamentos, entrega a clientes, pedidos de insumos, comités de obra con contratistas, manejo de personal de obra, contratistas y proveedores.

Auxiliar de Obra • Marzo de 2006 – Noviembre de 2006 Inversiones Caccia – Villas de San Benito – Jefe Inmediato Arq. Carlos Guevara

Proyecto Vivienda Unifamiliar, estrato VIS, 297 unidades de vivienda.

Funciones

Seguimiento y control de calidad de obra desde la cimentación hasta la entrega a cliente cortes de obra, adicionales a contratos, alistamiento de casas, pedidos de insumos, comités de obra con contratistas, manejo de personal de obra, contratistas y proveedores, control de presupuesto para informes gerenciales con proyecciones, recepción de afiliaciones de EPS y ARP, supervisión de cumplimiento de normas de seguridad industrial y el uso debido de EPP.

Inspector de Acabados – Inspector de Postventas – Auxiliar de Obra = Agosto de 2004 – Diciembre de 2005

Constructora Colpatria – Arboleda de San Gabriel – Jefe Inmediato Arq. Carlos Guevara

Proyecto Vivienda Unifamiliar, estrato 5, 127 unidades de vivienda. Villas de Santa Teresa

Proyecto Vivienda Unifamiliar, estrato 3, 192 unidades de vivienda. Arboleda de San Gabriel

Funciones

Seguimiento y control de calidad de obra en la etapa de obra blanca hasta la entrega a auditor interno, alistamiento de casas, pedidos de insumos, comités de obra con contratistas, manejo de personal de obra, contratistas y proveedores.

Educación

Arquitecta Universidad Piloto de Colombia 2003

Bachiller Académico Colegio Ntra. Sra. De la Consolación 1997

Referencias Laborales

Adriana Miranda Ingeniera Civil Gerente Proyectos de Vivienda Cel. 3188373303

Otto Mosquera Ingeniero Civil Gerente ingeniería Vertical Cel. 3182778384

Sergio Soto Ingeniero Civil Coordinador Dpto. Ingeniera Cuellar Serrano

Referencias Personales

Edwin Quiroga Arquitecto Cel. 3144118998

Gonzalo Movil Arquitecto Cel. 3125910709

Maryi Rincon Psicologa Cel. 3044715341